臺灣桃園地方法院刑事判決　　　　　　　　93年度自字第37號
自　訴　人　丁○○　男　30歲.
自訴代理人　巨克安律師
被　　　告　戊○○　男　49歲.
上列被告因恐嚇危害安全案件，經自訴人提起自訴，本院判決如
下：
    主  文
戊○○連續以加害生命、身體之事，恐嚇他人，致生危害於安全
，處拘役伍拾日，如易科罰金，以佰元折算壹日。
    事  實
一、戊○○於民國92年間居住在桃園縣桃園市○○路中國龍三期
    公寓大廈內，因未繳納社區管理費，而遭當時擔任管理委員
    會主任委員之丁○○代表社區對其向法院聲請支付命令，戊○○因而心生不滿，於92年4 月間持鐵斧毀損丁○○住家大
    門（毀損部分經檢察官聲請簡易判決處刑後，業據丁○○撤
    回告訴，已由本院於93年12月7 日以93年度易字第1250號判
    決公訴不受理），經丁○○報警提起毀損告訴後，戊○○竟
    基於恐嚇之概括犯意，先在接獲臺灣桃園地方法院檢察署開
    庭通知後於93年6 月29日晚上7 時40分許撥打丁○○之行動
    電話，在電話中向丁○○恫嚇稱「告贏大家好說，告輸你，
    明天要你看不見你老婆」、「我絕對要給你無某無子」、「
    林顯鴻生一個笨兒子，我也要給他無子，你笑我敢嗎？明天
    試試看你就知道」等語（均以台語發音），而以加害生命、
    身體之事恐嚇丁○○，使丁○○心生恐懼，危害於丁○○安
    全；復於接獲本院簡易庭開庭通知後自93年10月15起至同年
    11月23日止，在中國龍三期社區警衛室內，在警衛甲○○、
    住戶丙○○、乙○○及其他不詳姓名住戶前揚言「要斷丁○○一隻手一隻腳」等加害生命、身體之語，丙○○及在場聽
    聞之住戶乃再轉告丁○○，亦使丁○○再心生恐懼，危害丁○○安全，丁○○因此始與戊○○就前揭毀損案件達成和解
    而撤回對戊○○之刑事告訴。
二、案經丁○○提起自訴。
    理  由
一、訊據被告戊○○固不否認於前揭時、地毀損自訴人住家大門
    ，並於93年6 月29日下午7 時40分許撥打電話予自訴人，且
    有在93年10月15日起至同年11月23日止在社區警衛室聊天等
    情，惟矢口否認有何恐嚇之犯行，辯稱：93年6 月29日是因
    為一時氣憤才會講那些話，93年10月15日起至同年11月23日
    只有在聊天，並告訴在場的人丁○○竟敢告我恐嚇，他有什
    麼理由告我恐嚇云云。經查，右揭事實，業據證人甲○○於
    本院審理時結證稱：被告經常講要我把自訴人丁○○的住址
    給他，他要給丁○○斷一隻手一隻腳，有幾次住戶丙○○也
    在場等語在卷（見本院卷第79頁至第82頁），核與證人丙○○於本院審理時結證稱：我有在警衛室聽到幾次被告說要斷
    自訴人一隻手一隻腳，我碰到自訴人時，就會轉告自訴人等
    語情節相符（見本院審理卷第82頁至第84頁），另經本院當
    庭勘驗被告與自訴人於93年6 月29日下午7 時40分許之錄音
    帶，被告戊○○確實有在電話中告訴自訴人「告贏大家好說
    ，告輸你，明天要你看不見你老婆」、「我絕對要給你無某
    無子」、「林顯鴻生一個笨兒子，我也要給他無子，你笑我
    敢嗎？明天試試看你就知道」等語，亦有本院勘驗結果在卷
    可稽（見本院卷第60頁至第66頁），足認被告戊○○確有在
    上開時、地以前揭言語，恐嚇自訴人，是被告戊○○所辯，
    顯係事後卸責之詞，不足採信，本件事證明確，被告戊○○
    犯行堪以認定，應予依法論科。
二、核被告所為，係犯刑法第305 條之恐嚇危害安全罪。被告戊○○透過在警衛室內聽聞與其無犯意聯絡之人轉知上揭恐嚇
    言詞予自訴人丁○○以遂行其犯行，為間接正犯。被告戊○○之犯罪動機皆源於接獲前開毀損罪之傳票後而陸續向自訴
　　人丁○○恐嚇，是被告前後多次犯行，顯基於概括犯意而為
  　之，且時間緊接，並觸犯構成要件相同之罪名，應依連續犯
    之規定論以一罪，並加重其刑。爰審酌被告犯罪之動機、目
    的、犯罪時所受之刺激、犯罪之手段、生活狀況、品行、智
    識程度、與被害人平日之關係、犯罪所生之危險或損害、犯
    罪後仍否認犯行無悔意、尚未與被害人達成和解等一切情狀
    ，判處如主文所示之刑，並諭知易科罰金之折算標準，以示
    懲儆。
三、據上論斷，應依刑事訴訟法第343 條、第299 條第1 項前段
    、刑法第56條、第305 條、第41條第1 項前段，罰金罰鍰提
    高標準條例第1 條前段、第2 條判決如主文。
中　　華　　民　　國　　94　　年　　6 　　月　　14　　日
                  臺灣桃園地方法院刑事第一庭
                      審判長法  官  曾淑華
                            法  官  黃梅淑
                            法　官　朱美璘
以上正本證明與原本無異
如不服本判決書應於送達後10日內向本院提出上訴狀
                            書記官　楊鳳滿
中　　華　　民　　國　　94　　年　　6 　　月　　15　　日
附錄本案論罪科刑法條全文：
刑法第305條：
以加害生命、身體、自由、名譽、財產之事，恐嚇他人致生危害
於安全者，處二年以下有期徒刑、拘役或三百元以下罰金。
